【裁判字號】    97,訴,484
【裁判日期】    971210
【裁判案由】    違反槍砲彈藥刀械管制條例
【裁判全文】
臺灣宜蘭地方法院刑事判決               97年度訴字第484號
公  訴  人  臺灣宜蘭地方法院檢察署檢察官
被      告  乙○○
指定辯護人  本院公設辯護人甲○○
上列被告因違反槍砲彈藥刀械管制條例案件，經檢察官提起公訴
（97年度偵字第2873號），本院判決如下：
    主  文
乙○○犯非法持有可發射金屬具有殺傷力之槍枝罪，處有期徒刑
貳年，併科罰金新臺幣參萬元，罰金如易服勞役，以新臺幣壹仟
元折算壹日。緩刑伍年，並應向公庫支付新臺幣貳萬元。扣案之
土造長槍壹枝（槍枝管制編號0000000000號）沒收。
    事  實
一、乙○○於民國93年間某日，在宜蘭縣員山鄉○○路23號住處
    ，受友人「阿諾」之託，代為藏放保管由具擊發機構之槍身
    及土造金屬槍管組合而成，擊發功能正常，可供擊發口徑0.
    27吋建築工業用彈（作為發射動力），用以發射彈丸使用，
    具有殺傷力之土造長槍一枝（槍枝管制編號0000000000）後
    ，明知非經中央主管機關許可，不得寄藏或持有可發射金屬
    彈丸具有殺傷力之槍枝，竟仍先基於受託寄藏之犯意，未經
    許可，將前述具有殺傷力之土造長槍一枝藏放於住處倉庫內
    。其後於95年間「阿諾」因故死亡，乙○○於知悉「阿諾」
    之死訊後，竟改以自己持有之犯意，繼續將前揭具有殺傷力
    之土造長槍放置於住處倉庫內，而非法持有該土造長槍。嗣
    於97年7月23日晚上10時35分許，乙○○持該土造長槍及工
    業用底火三十六顆、鋼珠八十顆等物，在宜蘭縣員山鄉大礁
    溪宜蘭事業林區35林班地預備打獵時，為警當場查獲，並扣
    得上開土造長槍一枝、工業用底火三十六顆、鋼珠八十顆等
    物。
二、案經宜蘭縣政府警察局羅東分局報請臺灣宜蘭地方法院檢察
    署檢察官偵查起訴。
    理  由
一、按被告以外之人於審判外之陳述，除法律有規定者外，不得
    作為證據；被告以外之人於審判外之陳述，雖不符前四條之
    規定，而經當事人於審判程序同意作為證據，法院審酌該言
    詞陳述或書面陳述作成時之情況，認為適當者，亦得為證據
    ；當事人、代理人或辯護人於法院調查證據時，知有第159
    條第1項不得為證據之情形，而未於言詞辯論終結前聲明異
    議者，視為有前項之同意，刑事訴訟法第159條第1項、第15
    9條之5第1項、第2項定有明文。本件情形，被告、辯護人、
    檢察官於本院審理時對於下列所述之證據資料，均不爭執其
    證據能力，本院審酌該等證據資料作成時之狀況，並無不宜
    作為證據情事，依刑事訴訟法第159條之5第2項規定，自得
    作為證據。
二、上揭犯罪事實，業據被告乙○○於警詢、檢察官偵訊及本院
    審理時坦承不諱，並有土造長槍一枝、工業用底火三十六顆
    、鋼珠八十顆扣案可資佐證。而扣案之土造長槍一枝經送內
    政部警政署刑事警察局鑑定，該局鑑定認為「送鑑長槍一枝
    （槍枝管制編號0000000000），認係土造長槍，由具擊發機
    構之槍身及土造金屬槍管組合而成，擊發功能正常，可供擊
    發口徑0.27吋建築工業用彈（作為發射動力），用以發射彈
    丸使用，認具有殺傷力。」，此有內政部警政署刑事警察局
    97年8月12日刑鑑字第0970115229號槍彈鑑定書在卷可稽，
    是被告所持有之土造長槍一枝，確具有殺傷力無訛。依此，
    足徵被告前揭自白確與事實相符，本件事證已臻明確，被告
    之犯行洵堪認定，應予依法論科。
三、核被告乙○○未經中央主管機關許可，先以受託寄藏之犯意
    受寄具有殺傷力之土造長槍，嗣於委託人死亡後，改以自己
    持有之犯意繼續持有前揭槍枝之所為，係犯槍砲彈藥刀械管
    制條例第8條第4項之非法持有可發射金屬具有殺傷力之槍枝
    罪。被告雖先以受託寄藏之犯意，持有上開槍枝，嗣改以自
    己持有之犯意，繼續持有同一槍枝，然其前後持有槍枝之行
    為並未變更，故僅論以持有槍枝之罪。另被告於受寄及持有
    前揭槍枝後，即將之置放於住處倉庫，於持有期間並未為其
    他不法行為，亦未造成公眾或他人現實之惡害，此與一般持
    有槍枝用於犯罪之徒相比，被告之實際惡性顯然輕微，是以
    本件犯罪之具體情狀觀之，確屬情輕法重，客觀上足以引起
    社會一般人之同情而堪可憫恕，縱科以最輕三年有期徒刑，
    猶嫌過重，爰依刑法第59條規定，減輕其刑。茲審酌被告之
    素行、智識程度；犯罪之動機、目的、手段；具有殺傷力之
    槍枝屬於高度危險之物品，非經主管機關許可不得擅自寄藏
    及持有，以維社會大眾安全，被告無故持有具殺傷力之土造
    長槍，且持有之期間已達四年餘，對於社會安全造成之潛在
    危害程度非輕；犯後已坦承犯行，態度尚佳等一切情狀，量
    處如主文所示之刑，並就罰金刑部分，諭知易服勞役之折算
    標準，以示警懲。又被告前未曾因故意犯罪受有期徒刑以上
    刑之宣告，有臺灣高等法院被告前案紀錄表一份在卷可按，
    本次因一時失慮，偶罹刑典，經此刑之宣告後，應知警惕而
    無再犯之虞，是本院認前開宣告之刑以暫不執行為適當，併
    予宣告緩刑五年，且斟酌其持有槍枝對於社會所造成之潛在
    性威脅等情節，並命被告應向公庫支付新臺幣二萬元，以資
    警惕並啟自新。至於扣案具有殺傷力之土造手槍一枝（槍枝
    管制編號0000000000），依前所述，係屬違禁物，應依刑法
    第38條第1項第1款之規定，宣告沒收之。另扣案之工業用底
    火三十六顆、鋼珠八十顆經送鑑定結果認為分屬建築工業用
    彈、金屬彈丸，均不具殺傷力之事實，有前揭槍彈鑑定書及
    宜蘭地檢署公務電話紀錄可稽，則上開工業用底火、鋼珠即
    非屬違禁物，公訴人復於起訴書上敘明不聲請宣告沒收，爰
    不併為沒收之宣告，附此敘明。
據上論斷，應依刑事訴訟法第299條第1項前段，槍砲彈藥刀械管
制條例第8條第4項，刑法第11條前段、第59條、第42條第3項、
第74條第1項第1款、第2項第4款、第38條第1項第1款，判決如主
文。
本案經檢察官劉憲英到庭執行職務。
中    華    民    國    97    年    12    月    10    日
                  刑事第三庭審判長法  官  林惠玲
                                  法  官  鄧晴馨
                                  法  官  劉家祥
以上正本證明與原本無異。
如不服本判決應於收受送達後十日內向本院提出上訴書狀，並應
敘述具體理由；其未敘述上述理由者，應於上訴期間屆滿後二十
日內向本院補提理由書(均須按他造當事人之人數附繕本)「切勿
逕送上級法院」。
                                  書記官  劉謹翊
中    華    民    國    97    年    12    月    10    日
附錄本案論罪科刑法條全文：
槍砲彈藥刀械管制條例第8條
未經許可，製造、販賣或運輸鋼筆槍、瓦斯槍、麻醉槍、獵槍、
空氣槍或第4條第1項第1款所定其他可發射金屬或子彈具有殺傷
力之各式槍砲者，處無期徒刑或5年以上有期徒刑，併科新臺幣1
千萬元以下罰金。
未經許可，轉讓、出租或出借前項所列槍枝者，處 5 年以上有期
徒刑，併科新臺幣 1 千萬元以下罰金。
意圖供自己或他人犯罪之用，而犯前二項之罪者，處無期徒刑或
7年以上有期徒刑，併科新臺幣1千萬元以下罰金。
未經許可，持有、寄藏或意圖販賣而陳列第1項所列槍枝者，處3
年以上10年以下有期徒刑，併科新臺幣700萬元以下罰金。
第 1 項至第 3 項之未遂犯罰之。


司法院資訊處製作；財團法人民間司法改革基金會備份。
